最高法院刑事判決　　　　　　　　　 111年度台上字第1422號
上　訴　人　黃宥安
 
 
上列上訴人因違反毒品危害防制條例案件，不服臺灣高等法院臺
中分院中華民國110年12月2日第二審判決（110年度上訴字第153
7號，起訴案號：臺灣臺中地方檢察署109年度偵字第19893 號）
，提起上訴，本院判決如下：
    主  文
上訴駁回。
    理  由
一、按刑事訴訟法第377 條規定，上訴於第三審法院，非以判決
    違背法令為理由，不得為之。是提起第三審上訴，應以原判
    決違背法令為理由，係屬法定要件，且必須依據卷內訴訟資
    料為具體之指摘，並足據以辨認原判決已具備違背法令之形
    式者，始屬相當。本件原審綜合全案證據資料，本於事實審
    法院之推理作用，認定上訴人黃宥安有如其犯罪事實欄所載
    ，與綽號「大哥」之成年人共同意圖販賣而持有第一級毒品
    海洛因犯行，因而撤銷第一審之科刑判決，改判論上訴人以
    毒品危害防制條例第5條第1項之意圖販賣而持有第一級毒品
    罪，量處有期徒刑7 年，並諭知相關之沒收銷燬及沒收、追
    徵，已詳述其憑以認定之證據及理由，核其所為之論斷，俱
    有卷存證據資料可資覆按，從形式上觀察，原判決尚無足以
    影響其判決結果之違背法令情形存在。
二、上訴意旨略以：伊僅代為聯絡購買海洛因事宜，並無意圖販
    賣之意，且民國105年7月30日，伊初次警詢時，距109年4月
    9 日、同年8月24日伊受偵訊時，期間相距4年，應以距案發
    時間較近之105 年警詢供述較具可信性，核伊所為僅成立持
    有第一級毒品罪。惟原審僅憑伊供述不一，依自由心證臆測
    伊持有海洛因係為販賣，逕論上訴人意圖販賣而持有第一級
    毒品罪，有違無罪推定、罪疑唯輕原則等語。
三、惟證據之取捨與事實之認定，均為事實審法院之職權，苟其
    採證認事，並不違背經驗及論理法則，即不容任意指為違法
    ，而執為適法之第三審上訴理由。原判決依憑上訴人之部分
    供述、賣主張育昆、林志鴻、張雅順、員警李俊廷之證述，
    相關搜索扣押及通訊監察資料、天堂鳥汽車旅館現場照片及
    扣案海洛因照片、法務部調查局毒品鑑定書等證據資料，綜
    合判斷後，認定上訴人有如其犯罪事實欄所載，與綽號「大
    哥」者共同基於意圖販賣而持有海洛因之犯意聯絡，於 105
    年7月22日8時許，在桃園市○○區○○○路0 段00巷00號之
    天堂鳥汽車旅館609 號房，合資向張育昆、林志鴻、張雅順
    ，以新臺幣（下同）110萬元，購買重量不詳（約9兩3至9兩
    5）之海洛因磚1塊，再於同前汽車旅館663 號房秤重分裝，
    伺機販賣他人牟利之意圖販賣而持有海洛因犯行。並說明：
    上訴人就其係合資之買家或中間介紹人、合資人數、分裝過
    程、分裝後「大哥」帶走多少海洛因等關鍵案情，所供有前
    後不一之情，顯見其供述憑信性甚低。再參以如原判決附表
    （下稱附表）所示上訴人與張育昆之對話：上訴人表示「我
    也是要等金額交到我的手，確定有就對了」、「因為到時我
    會把我的部分帶夠」（見附表編號2）、「他說7 點出門，7
    點半到這，我跟他說8點左右」（見附表編號5）、「因為他
    人要到了，在等你」（見附表編號6 ）等情，顯見本案買主
    非「大哥」1 人，上訴人亦有出資參與購買。再上訴人多次
    供述其只有吸食甲基安非他命，並無施用海洛因等語，且其
    於105年7月30日為警在天堂鳥汽車旅館663 號房查獲時，只
    扣得甲基安非他命1 包及吸食器1 組，經警採尿送驗結果，
    亦僅檢出甲基安非他命陽性反應，是上訴人是否為施用海洛
    因而購買本案海洛因，並非無疑。扣案海洛因5 包，合計驗
    前淨重達181.10 公克，純度71.85％，已與一般單純施用毒
    品者僅持有零星毒品之情形不同。再若僅供己施用，酌量購
    入即可，如非有利可圖，當無大量購入囤積，增加為警查獲
    風險之理。由上訴人與「大哥」合資以110 萬元購入海洛因
    磚及持有數量等態樣觀之，顯非僅供上訴人或「大哥」自己
    施用，則其與他人共斥鉅資合購大量海洛因後分裝持有，若
    非供販賣，尚有何圖？是上訴人與「大哥」持有海洛因，有
    販賣營利之意圖甚明。已就上訴人所辯僅係為「大哥」聯繫
    交易或為供己施用如何不可採，詳敘其所憑之證據及理由。
    核其所為之論斷，與卷內證據資料相符，亦與經驗、論理法
    則無違。上訴意旨並非依據卷內資料具體指摘原判決究有如
    何違背法令之情形，徒就原審採證認事職權之適法行使，再
    事爭執，顯不足據以辨認原判決已具備違背法令之形式。揆
    之首揭說明，其上訴為違背法律上之程式，應予駁回。
據上論結，應依刑事訴訟法第395 條前段，判決如主文。
中    華    民    國   111    年    3     月    10    日
                  刑事第四庭審判長法  官  林  立  華  
                                  法  官  謝  靜  恒  
                                  法  官  林  瑞  斌  
                                  法  官  李  麗  珠  
                                  法  官  王  敏  慧  
本件正本證明與原本無異
                                  書記官    
中    華    民    國   111    年    3     月    14    日